# 持股5%以上的自然人股东，领取薪酬算关联方交易吗？需要披露吗？

提问人：yuanqingx310 时间：2017-08-22 10:58:06
持股5%以上的自然人股东，在上市公司的子公司任总经理并领取薪酬，请问，领取薪酬算关联方交易吗？需要披露吗？

回答人：chenyiwei
持股上市公司 5 ％以上的自然人股东属于上市公司的关联方。其担任上市公司的子公司的总经理所获得的薪酬属于关联方交易予以披露。

提问人：跨度防护 时间：2017-08-22 22:40:11
请教陈版，应是子公司的员工，为什么是关联交易呢

回答人：chenyiwei
关键是具有“持有上市公司 5 ％以上股份的股东”这一身份。

提问人：跨度防护 时间：2017-08-23 09:58:14
陈版，如果是单一公司，持有公司5%以上股东在公司任职并拿工资，这个工资算关联交易吗？如果不算，在子公司任职又算，关联交易标准是什么呢？

回答人：chenyiwei
持有公司5%以上股东在公司任职并拿工资，这部分高管薪酬原本就属于关联交易的。